【裁判字號】    92,交易,142
【裁判日期】    920725
【裁判案由】    過失傷害
【裁判全文】
臺灣臺南地方法院刑事判決                        九十二年度交易字第一四二號
    公  訴  人  臺灣臺南地方法院檢察署檢察官
    被      告  乙○○
右列被告因過失傷害案件，經檢察官提起公訴（九十二年度調偵字第一九二號），本
院判決如左：
    主  文
乙○○因過失傷害人，處拘役拾伍日，如易科罰金，以參佰元折算壹日。
    事  實
一、乙○○於民國九十一年十二月二十二日（起訴書誤載為十月二十二日）上午，駕
    駛車牌號碼ＯＬＸ—九九七號重型機車，沿台南市○○路○段機慢車優先道，由
    南往北方向行駛，而於同日上午九時許，途經該路段與立德八路之交岔路口時，
    理應注意汽車行駛時，駕駛人應注意車前狀況，並隨時採取必要之安全措施，又
    依當時天候晴朗、日間自然光線、路面乾燥無缺陷、道路上未有任何障礙物、視
    距復屬良好等情形以觀，客觀上亦無不能注意之情事，其竟疏於注意車前狀況，
    即貿然通過該路口，以致不慎與由甲○○所駕駛，沿前述立德八路，自東往西方
    向，同時行經該交岔路口，亦疏未注意支線道車應讓幹線道車先行之車牌號碼Ｖ
    ＫＫ—七六二號輕型機車發生碰撞，並因之造成甲○○人、車倒地後受有頭部外
    傷併顱內出血、顏面骨折、顏面撕裂傷及左手腕骨脫位等傷害。乙○○則於肇事
    後，犯罪未被有偵查權之公務員或機關發覺前，即向台南市警察局交通隊警員表
    明係肇事車輛之駕駛人而自首，並坦承犯行進而接受裁判。
二、案經甲○○訴由台南市警察局第一分局報告臺灣臺南地方法院檢察署檢察官偵查
    起訴。
    理  由
一、右述犯罪事實，業據被告乙○○於本院審理時坦白承認，核與告訴人甲○○於警
    訊時及偵審中所指訴之情節相符，且有道路交通事故調查報告表一紙及事故現場
    蒐證照片十七張在卷可參；又告訴人因本件車禍而受有如事實欄所載等傷害，復
    有奇美醫學中心九十二年一月四日診斷證明書三份附卷足憑。
二、按汽車行駛時，駕駛人應注意車前狀況，並隨時採取必要之安全措施，道路交通
    安全規則第九十四條第三項定有明文。本件被告乙○○駕車行經交岔路口時，理
    應注意前開道路交通安全規則，而本件車禍發生當時天候晴朗、日間自然光線、
    路面乾燥無缺陷、道路上未有任何障礙物、視距復屬良好等情，則有上述道路交
    通事故調查報告表載明可考，據此判斷，客觀上亦無不能注意之情事，其竟疏於
    注意車前狀況，以致不慎撞及由告訴人甲○○所駕駛，沿前述立德八路，由東往
    西方向，同時行經該交岔路口之機車，並造成告訴人受傷之結果，故被告前述之
    駕駛行為，顯然具有過失。
三、況本件經送台灣省台南區行車事故鑑定委員會及臺灣省車輛行車事故覆議鑑定委
    員會鑑定結果，亦均持相同見解，有台灣省台南區行車事故鑑定委員會九十二年
    二月二十一日南鑑字第九二０一六一號函及所附之鑑定意見書、臺灣省車輛行車
    事故覆議鑑定委員會九十二年六月二日府覆議字第九二一０三九四號函各一份存
    卷可參，此結果更加證明被告乙○○駕車肇事致告訴人甲○○受傷之行為，確有
    過失無疑。至告訴人疏未注意支線道車應讓幹線道車先行之駕駛行為，係本件車
    禍之肇事主要原因，雖有前開二鑑定意見書載明可證，然被告之上述過失，既與
    告訴人之過失，併合而為本件車禍之肇事原因，則告訴人之過失，或可供為對被
    告量刑時之斟酌，但被告之刑責，則不能因此相抵而獲得減免。
四、末查，本件告訴人甲○○係因此次車禍，而受有如事實欄所載之傷害，故被告乙
    ○○之過失駕車行為，與告訴人所受之傷害結果間，具有相當因果關係，復屬顯
    然。從而，本件事證已甚明確，被告過失傷害之犯行，應可認定。
五、核被告乙○○所為，係犯刑法第二百八十四條第一項前段之普通過失傷害罪。又
    其於肇事後，犯罪未被有偵查權之公務員或機關發覺前，即向台南市警察局交通
    隊警員表明係肇事車輛之駕駛人而自首，並坦承犯行進而接受裁判等情，亦據卷
    附之道路交通事故調查報告表及警訊筆錄記載明確，是應依刑法第六十二條前段
    自首之規定，減輕其刑。本院審酌被告之生活狀況、品行、智識程度、犯罪所生
    之危險或損害，以及告訴人甲○○因本件車禍所受之傷害程度，經查雖非輕微，
    且被告肇事後至今，雖仍未與告訴人甲○○就民事損害賠償事宜達成和解，然因
    告訴人於本院審理時要求被告賠償新臺幣三十萬元，經核尚嫌過高，故被告之未
    與告訴人達成和解一事，並非無因；另如前述，告訴人疏未注意支線道車應讓幹
    線道車先行之駕駛行為，係本件車禍之肇事主要原因，而被告疏未注意車前狀況
    ，則僅係本件車禍之肇事次因，可知被告之過失程度實屬輕微，又被告犯罪後業
    已坦承不諱，犯後態度亦稱良好等一切情狀，量處如主文所示之刑，並諭知易科
    罰金之折算標準。
據上論斷，應依刑事訴訟法第二百九十九條第一項前段，刑法第二百八十四條第一項
前段、第六十二條前段、第四十一條第一項前段，罰金罰鍰提高標準條例第一條前段
、第二條，判決如主文。
中    華    民    國      九十二      年      七      月      二十五    日
                              臺灣臺南地方法院交通法庭
      法  官    陳  志  成
右正本證明與原本無異
如不服本判決應於送達後十日內向本院提出上訴狀（應附繕本）。
                                  書記官    黃  瓊  蘭
中    華    民    國      九十二      年      七      月      二十五    日
附錄本案論罪科刑法條全文：
刑法第二百八十四條第一項（普通過失傷害罪）
因過失傷害人者，處六月以下有期徒刑、拘役或五百元以下罰金，致重傷者，處一年
以下有期徒刑、拘役或五百元以下罰金。


司法院資訊處製作；財團法人民間司法改革基金會備份。
